【裁判字號】    92,訴,242
【裁判日期】    920318
【裁判案由】    毒品危害防制條例
【裁判全文】
臺灣彰化地方法院刑事判決                          九十二年度訴字第二四二號
    公  訴  人  臺灣彰化地方法院檢察署檢察官
    被      告  甲○○
右列被告因違反毒品危害防制條例案件，經檢察官提起公訴（九十一年度毒偵字緝第
三六九、三七０號），本院判決如左：
    主      文
甲○○連續施用第一級毒品，處有期徒刑捌月，扣案之注射針筒貳支均沒收；又施用
第二級毒品，處有期徒刑月，主刑部分應執行有期徒刑拾月。
    事      實
一、甲○○前因施用毒品案件，經觀察、勒戒後，認無繼續施用毒品傾向，由臺灣彰
    化地方法院檢察署檢察官於民國九十一年二月二十二日以九十一年度毒偵字第二
    七五、四三八號為不起訴處分確定。詎仍未戒除毒癮，復基於施用第一級毒品海
    洛因之概括犯意，自九十一年六月十日起至同年十二月十五日止，連續在彰化縣
    福興鄉○○村○○街五十五號住處及同街友人綽號「阿狗」住處等地，以將海洛
    因放置入香煙內點燃產生煙霧再予吸用及將海洛因摻水再以針筒注射入身體之方
    式，施用海洛因多次；又另起施用第二級毒品安非他命之犯意，於九十一年七月
    十日或其前四日內某一時點，在不詳處所，以不明方式，施用安非他命一次。嗣
    於九十一年七月十日凌晨一時三十分許，在彰化縣福興鄉○○路○段二一六號前
    為警查獲，並扣得其所有供己施用之注射針筒二支。嗣於同年十二月十八日十八
    時三十分許在前開住處為警緝獲。經依本院九十一年度毒聲字第二０四六號裁定
    於同年、月十九日送台灣彰化看守所附設勒戒處所觀察、勒戒後，認有繼續施用
    毒品之傾向。
二、案經彰化縣警察局二林分局報請（第一級毒品海洛因部分）及臺灣彰化地方法院
    檢察署檢察官自動檢舉（第二級毒品安非他命部分）偵查起訴。
    理      由
一、訊據被告甲○○固坦承施用第一級毒品海洛因，惟矢口否認有施用第二級毒品安
    非他命之犯行，辯稱：未施用第二級毒品云云。惟經查，被告於九十一年七月十
    日為警查獲當日所採尿液，及經依本院裁定送觀察勒戒後，由臺灣彰化看守所附
    設勒戒所於九十一年十二月十九日採尿送驗結果，均呈嗎啡（海洛因施用入人體
    後，水解還原成嗎啡，再循嗎啡之代謝方式排出體外）反應，其中九十一年七月
    十日所採之尿液另呈安非他命陽性反應，有彰化縣衛生局九十一年七月二十二日
    煙檢字第九一一二八九號煙毒尿液檢成績書及詮昕科技股份有限公司濫用藥物尿
    液檢驗報告各一紙附卷可稽（分見九十一年度毒偵字第一七三九號卷第二九頁及
    本院卷），按甲基安非他命經施用入人體後，因代謝作用，約百分之七十於二十
    四小時內自尿中排出，約百分之九十於九十六小時內自尿中排出，被告於九十一
    年七月十日所採尿液中既經檢出前開陽性反應，足証其為警查獲前四日內某時應
    有施用第二級毒品安非他命，故其前揭所辯尚非可採。又被告施用第一級毒品部
    分，復有前開尿液檢驗成績書二紙附卷可資佐証，其自白部分核與事實相符，又
    被告前因施用毒品案件，經裁定送觀察、勒戒後，認無繼續施用毒品之傾向，台
    灣彰化地方法院檢察署檢察官於九十一年二月二十二日以九十一年度毒偵字第二
    七五、四三八號為不起訴處分確定，現因本案送台灣彰化看守所附設勒戒處所觀
    察、勒戒後，認有繼續施用毒品之傾向等情，有台灣高等法院被告全國前案紀錄
    表及台灣彰化地方法院檢察署刑案資料查註紀錄表在卷足憑。其於五年內再犯毒
    品危害防制條例第十條之罪，經裁定送觀察、勒戒，認有繼續施用毒品傾向，有
    本院九十一年度毒聲字第二０四六號裁定及臺灣彰化看守所附設勒戒所九十二年
    一月七日彰所戒字第０九二０００００五四號函送之有無繼續施用毒品傾向證明
    書一份附卷可參，被告犯罪事證明確，其前開犯行洵堪認定。
二、核被告甲○○所為，係犯毒品危害防制條例第十條第一項之施用第一級毒品罪及
    同條第二項之施用第二級毒品罪。被告持有第一、二級毒品均係供施用，其持有
    之低度行為皆應為施用之高度行為吸收，不另論罪。被告先後多次施用第一級毒
    品海洛因之犯行，時間緊接，所犯又係構成要件相同之罪名，顯係基於概括犯意
    為之，應依刑法第五十六條連續犯規定論以一罪，並加重其刑。其前開所犯二罪
    間，犯罪構成要件不同，行為互殊，顯係基於各別犯意為之，應予分論併罰。爰
    審酌被告犯罪次數、動機、目的、方法及犯罪後態度等一切情狀，分別量處如主
    文所示之刑，並定其應執行之刑。扣案之注射針筒二支，為被告所有供犯罪所用
    之物，應依法宣告沒收。
據上論斷，應依刑事訴訟法第二百九十九條第一項前段，毒品危害防制條例第十條第
一項、第二項，刑法第十一條前段、第五十六條、第五十一條第五款、第三十八條第
一項第二款，判決如主文。
本案經檢察官田德煙到庭執行職務。
中      華      民      國    九十二    年      三      月     十八     日
                              台灣彰化地方法院刑事第二庭
                                  法      官  李  水  源
右正本證明與原本無異。
如不服本判決，應於判決送達後十日內，向本院提出上訴狀( 須附繕本 )。
                                  法院書記官  廖  建  興
中      華      民      國    九十二    年      三      月     十九     日
附錄論罪科刑法條：
毒品危害防制條例第十條
施用第一級毒品者，處六月以上五年以下有期徒刑。
施用第二級毒品者，處三年以下有期徒刑。


司法院資訊處製作；財團法人民間司法改革基金會備份。
